# 请教陈版，关于现金流量的问题和您请教

提问人：wx_5dd167782997 时间：2020-03-17 13:12:04
陈版 您好，关于现金流量的问题和您请教
1 、融资租赁企业长期应收款的支出和收回是应该记入投资活动还是经营活动？
2 、资产管理公司：主营业务是向银行收购不良债权，然后交由第三方处置，资产管理公司向第三方收取其垫付的收购不良债权资金的利息，垫付收购本金收支应作为经营活动，还是投资活动

回答人：chenyiwei
1 、经营活动，视同贷款的发放和收回。
2 、也作为经营活动。

提问人：Allen47 时间：2020-08-28 09:58:00
陈版，请教一下。如果母公司是制造型企业，但是成立了拥有保理牌照的子公司，对于母公司的供应商欠款进行应收款项保理业务，同时也做一些第三方的保理业务。这种情况下，子公司单体报表上，保理业务的现金流是经营性现金流。合并报表下，这块儿保理业务也是经营性现金流吗？还是投资性现金流？（合并利润表上，这块保理业务的收入确认在营业收入中，不确认为投资收益）

回答人：chenyiwei
也是经营性现金流。